【裁判字號】    95,訴,215
【裁判日期】    950623
【裁判案由】    毒品危害防制條例
【裁判全文】
臺灣基隆地方法院刑事判決        95年度訴字第215號
公  訴  人  臺灣基隆地方法院檢察署檢察官
被      告  甲○○
上列被告因毒品危害防制條例案件，經檢察官提起公訴（95年度
毒偵字第305號），並經本院合議庭裁定由受命法官獨任進行簡
式審判程序，判決如下：
    主      文
甲○○連續施用第一級毒品，累犯，處有期徒刑捌月。
扣案之第一級毒品海洛因共淨重零點肆肆公克（均不含包裝袋）
沒收銷燬之，包裝上開第一級毒品海洛因之包裝袋伍只、注射針
筒壹支沒收。
    事實及理由
一、本件犯罪事實應補充：「甲○○約3 天施用1 次之頻率，
    連續施用第一級毒品海洛因多次。嗣為警扣得第一級毒品海
    洛因5包共淨重0.44公克（均不含包裝袋），包裝上開毒品
    之包裝袋5只及注射針筒1支。」、證據應補充：「被告於本
    院準備程序及審判程序之自白。法務部調查局95年3月23日
    調科壹字第320003577號鑑定通知書。」、應適用之法條應
    補充：「扣案之第一級毒品海洛因5包共淨重0.44公克（均
    不含包裝袋），為查獲之毒品，應依毒品危害防制條例第18
    條第1項前段之規定沒收銷燬之；包裝上開第一級毒品海洛
    因之包裝袋5只及注射針筒1支，為被告所有，供施用第一級
    毒品海洛因所用之物，應依刑法第38條第1項第2款之規定宣
    告沒收。」外，餘均引用如附件檢察官起訴書之記載。
二、據上論斷，應依刑事訴訟法第273條之1第1項、第284條之1
    、第299條第1項前段、第310條之2、第454條第2項，毒品危
    害防制條例第10條第1項、第23條第2項、第18條第1項前段
    ，刑法第11條、第56條、第47條、第38條第1項第2款，判決
    如主文。
本案經檢察官乙○○到庭執行職務。
中    華    民    國    95    年    6    月    23    日
                  刑事第三庭法  官    何怡穎
以上正本證明與原本無異。
對於本件判決如有不服，應於收受送達後10日內，向本院提出上
訴書狀，上訴於臺灣高等法院，並按他造當事人之人數附具繕本
。
中    華    民    國    95    年    6    月    23    日
                            書記官    李繼業
附錄本案論罪科刑法條：
毒品危害防制條例第十條第一項
施用第一級毒品者，處六月以上五年以下有期徒刑。
附件：
臺灣基隆地方法院檢察署檢察官起訴書
                                     95年度毒偵字第305號
    被      告  甲○○  男  32歲（民國○○年○○月○日生）
                        住基隆市○○區○○路2巷42之2號3
                        樓
                        身分證統一編號：Ｚ000000000號
上列被告因違反毒品危害防制條例案件，已經偵查終結，認應提
起公訴，茲將犯罪事實及證據並所犯法條分敘如下：
        犯罪事實
一、甲○○前因施用毒品案件，先後二次經送觀察、勒戒後，均
     認無繼續施用毒品之傾向，分別於民國88年6月1日及88年11
     月23日釋放出所，經本署檢察官以88年度毒偵字第3206號及
     88年度字第938 號為不起訴處分確定。復因施用毒品案件，
     經送強制戒治後，由本署檢察官以89年度毒偵字第98號聲請
     簡易判決處刑，經臺灣基隆地方法院以89年度基簡字第97號
     判處有期徒刑5 月確定，並於91年11月14日縮刑期滿執行完
     畢，強制戒治部分則早於90年10月8 日期滿執行完畢。詎甲
     ○○猶不知悔改，於強制戒治期滿5 年內，再基於施用第一
     級毒品海洛因之概括犯意，自94年12月某日起至95年1 月19
     日中午止，在基隆市○○區○○路2巷42之2號3 樓處，以針
     筒注射之方式，連續施用第一級毒品海洛因多次。嗣於95年
     1 月20日14時許，為警持臺灣基隆地方法院核發之搜索票，
     在基隆市○○區○○路1之1號查獲，當場扣得第一級毒品海
     洛因5 小包（毛重1.5公克）及注射針筒1支，始悉上情。
二、案經基隆市警察局第四分局報告偵辦。
         證據並所犯法條
一、上揭犯罪事實，業據被告甲○○坦承不諱。經查，被告為警
     查獲後所採集之尿液檢體，經送昭信科技顧問股份有限公司
     以氣相層析質譜儀法為確認檢驗之結果，呈嗎啡及可待因陽
     性反應，有上開公司濫用藥物尿液檢體檢驗報告附卷可稽，
     並有第一級毒品海洛因5包（毛重1.5公克）及注射針筒1 支
     扣案可資佐證，此外，復有不起訴處分書、起訴書、判決書
     、基隆市警察局第四分局查獲毒品危害防制條例毒品初步檢
     驗報告書及本署刑案資料查註紀錄表在卷足憑，被告犯嫌堪
     予認定。
二、核被告所為，係犯毒品危害防制條例第10條第1 項之施用第
     一級毒品罪嫌。被告施用第一級毒品前後持有第一級毒品之
     低度行為，應為其施用第一級毒品之高度行為所吸收，不另
     論罪。被告先後多次施用第一級毒品海洛因之行為，時間緊
     接，犯罪構成要件相同，顯係基於概括犯意反覆為之，請依
     刑法第56條連續犯之規定論處。又被告有犯罪事實欄所載之
     科刑執行情形，有本署刑案資料查註紀錄表在卷可稽，其於
     受有期徒刑之執行完畢後，5 年內再犯有期徒刑以上之本罪
     ，為累犯，請依刑法第47條規定加重其刑。另扣案之毒品，
     請依毒品危害防制條例第18條第1 項之規定宣告沒收銷燬之
     ；扣案之注射針筒1 支，為被告所有，供施用第一級毒品所
     用之物，請依刑法第38條第1項第2款規定宣告沒收。
三、依刑事訴訟法第251條第1項提起公訴。
     此  致
臺灣基隆地方法院
中    華    民    國    95    年    3     月    19    日
                              檢察官  丙  ○  ○
本件正本證明與原本無異
中    華    民    國    95    年    3     月    21    日
                              書記官  詹  琦  雄
附錄所犯法條：
毒品危害防制條例第10條第1 項
    施用第一級毒品者，處6 月以上5 年以下有期徒刑。


司法院資訊處製作；財團法人民間司法改革基金會備份。
